臺灣新北地方法院板橋簡易庭民事簡易判決
　　　　　　　　　　　　　　　   　110年度板建簡字第95號
原      告  曾國寶  
            吳美華  
共      同
訴訟代理人  曾雅軒  
被      告  辰豐工程有限公司

法定代理人  傅立民  
上列當事人間請求修復漏水等事件，本院於民國111年2月14日言
詞辯論終結，判決如下：
    主      文
被告應給付原告新臺幣壹萬貳仟元自民國一一一年二月十五日起
至清償日止，按年息百分之五計算之利息。
訴訟費用由被告負擔。
本判決得假執行。
    事實及理由
一、按訴狀送達後，原告不得將原訴變更或追加他訴。但請求之
    基礎事實同一，擴張或減縮應受判決事項之聲明者，不在此
    限，民事訴訟法第255條第1項第2、3款定有明文，而依同法
    第436條第2項規定，此於簡易訴訟程序亦有適用。查原告於
    起訴時原請求：㈠被告應將被告所有門牌號碼新北市○○區○○
    路0段000號4樓房屋之2個房間壁癌、後陽台壁癌使其清除壁
    癌和壁癌區油漆。㈡被告應給付原告新臺幣（下同）6,000元
    ，及自起訴狀繕本送達翌日起至清償日止，按年息百分之5
    計算之利息。嗣於民國111年2月14日言詞辯論期日當庭變更
    訴之聲明為：被告應給付原告12,000元，及自111年2月15日
    起至清償日止，按年息百分之5計算之利息，核屬基於同一
    漏水事實所為之擴張聲明，依前開規定，應予准許。
二、原告起訴主張：
  ㈠原告為門牌號碼新北市○○區○○路0段000號4樓房屋（下稱系爭
    4樓房屋）之所有權人，被告則為新北市○○區○○路0段000號5
    樓房屋（下稱系爭5樓房屋）之所有權人。原告所有之系爭4
    樓房屋2個房間及後陽台天花板，因系爭5樓房屋年久失修產
    生積水、漏水之狀況，進而造成系爭4樓房屋之2個房間及後
    陽台天花板多處產生壁癌，原告多次向被告反應此情，被告
    均未置理。為此，爰依侵權行為法律關係，提起本件訴訟，
    並聲明：如主文第1項。
  ㈡對於被告抗辯之陳述：
    原本請求只有6,000元，是因為處理這件事情的時候，沒有
    打算把事情搞大，當時請師傅到場，說處理二個房間大約是
    6,000元，但既然已經進入訴訟程序，而且被告於調解的時
    候表示只願意賠償1,000元，所以我就連同陽台部分都一併
    請求，而這個價位並不是將整間房子刷油漆，而是僅處理有
    壁癌的部分。
三、被告則以：被告對於原告主張原告家中壁癌是因為被告房屋
    內有漏水，導致有起訴狀所附照片所示壁癌，沒有意見，被
    告屋中確實有漏水。但依照原告提出的照片，顯示壁癌部分
    沒有這麼嚴重，被告認為不需要12,000元，而且被告認為不
    應該全數由被告負擔，同意賠償，但僅同意支付原告原先請
    求的6,000元的一半等語，資為抗辯，並聲明：原告之訴駁
    回。
四、本院之判斷：
  ㈠原告主張其所有系爭4樓房屋之2個房間及後陽台之天花板有
    發生漏水之情形，其漏水原因為被告所有系爭5樓房屋因疏
    於修繕而漏水所造成之事實，被告並不爭執，故原告此部分
    之主張應為實在。至於原告之請求，被告則以前詞置辯。是
    本件所審酌者厥為：原告是否得請求被告賠償系爭4樓房屋
    之修復費用？
  ㈡關於原告是否得請求被告賠償系爭4樓房屋之修復費用乙節：
    ⒈按因故意或過失，不法侵害他人之權利者，負損害賠償責
      任；土地上之建築物或其他工作物所致他人權利之損害，
      由工作物之所有人負賠償責任；民法第184條第1項前段、
      第191條第1項前段分別定有明文。本件系爭4樓房屋之2個
      房間及後陽台之天花板多處滲漏水係因系爭5樓房屋漏水
      所致，而被告係系爭5樓房屋之所有權人，自有維護及修
      繕系爭5樓房屋之義務，惟因被告未盡修繕之義務，致原
      告所有系爭4樓房屋受有上開損害，堪認兩者間存有相當
      因果關係，是被告自應就原告所受損害，負賠償責任。
    ⒉次按負損害賠償責任者，除法律另有規定或契約另有訂定
      外，應回復他方損害發生前之原狀；第一項情形，債權人
      得請求支付回復原狀所必要之費用，以代回復原狀；民法
      第213條第1、3項分別定有明文。本件系爭4樓房屋因受損
      之必要修復費用為12,000元，其修復項目如原告所提新吉
      工程行施工報價單之施工項目所示之房間角落天花板/牆
      面壁癌處理/批土油漆、後陽台天花板壁癌處理及油漆，
      已列明修復項目及單價計算費用甚詳，堪可認定。被告爭
      執修復費用過高，然並未提出證明以實其說，是其此部分
      辯解，容屬無據。準此，原告依民法侵權行為損害賠償請
      求權之規定，請求被告賠償系爭4樓房屋回復原狀之修繕
      費用12,000元，核屬有據。
  ㈢末按遲延之債務，以支付金錢為標的者，債權人得請求依法
    定利率計算之遲延利息。給付無確定期限者，債務人於債權
    人得請求時，經其催告而未為給付，自受催告時起，負遲延
    責任。其經債權人起訴而送達訴狀，或依督促程序送達支付
    命令，或為其他相類之行為者，與催告有同一之效力。應付
    利息之債務，其利率未經約定，亦無法律可據者，週年利率
    為百分之5，民法第233條第1項、第229條第2項及第203條分
    別定有明文。本件原告請求被告給付之損害賠償，係以支付
    金錢為標的，且無確定期限及約定利率，故原告請求被告給
    付自111年2月15日起至清償日止，按週年利率百分之5計算
    之利息，併應准許。 
五、綜上所述，原告依侵權行為損害賠償之法律關係，請求被告
    給付如主文第1項所示，即屬有據，應予准許。
六、本件事證已臻明確，兩造其餘之攻擊防禦方法及所提證據，
    於判決結果不生影響，爰不一一論列，併此敘明。
七、本係依民事訴訟法第427條第1項適用簡易訴訟程序所為被告
    敗訴之判決，依同法第436條第2項、第389條第1項第3款規
    定，爰依職權宣告假執行。
八、訴訟費用負擔之依據：民事訴訟法第78條。
中　　華　　民　　國　　111 　年　　3 　　月　　10　　日
                  臺灣新北地方法院板橋簡易庭
                        法  官  陳怡親
以上為正本係照原本作成。
如不服本判決，應於送達後20日內，向本院提出上訴狀並表明上
訴理由，如於本判決宣示後送達前提起上訴者，應於判決送達後
20日內補提上訴理由書（須附繕本）。
中　　華　　民　　國　　111 　年　　3 　　月　　10　　日
                        書記官  劉芷寧